臺灣屏東地方法院交通事件裁定　　　　　　　　　　　　九十三年度交聲字第八號
　　聲　請　人　交通部公路總局高雄區監理所屏東監理站
　　異　議　人
　　即受處分人　甲○○
右列異議人即受處分人因違反道路交通管理處罰條例案件，對於交通部公路總局高雄
區監理所屏東監理站於民國九十二年十二月二十三日所為之處分（原處分案號：屏監
違字第裁八二—ＶＡ0000000號），聲明異議，本院裁定如左：
        主  文
聲請駁回。
        理  由
一、按汽車駕駛人停車時，有在道路收費停車處所停車，不依規定繳費者，處新台幣
    （下同）六百元以上一千二百元以下罰鍰，道路交通管理處罰條例第五十六條第
    一項第十一款定有明文。
二、本件原處分機關認異議人即受處分人甲○○於民國九十二年八月二十五日下午六
    時五十五分左右，將其所有車號ＣＰ—０一一二號自用小客車，停放在屏東市○
    ○路段設有道路收費停車處所停車，為屏東縣警察局委託巡場收費員掣發繳費單
    ，而受處分人逾期未繳停車費，為屏東縣警察局交通隊以受處分人有違反行為時
    道路交通管理處罰條例第五十六條第一項第十一款規定行為逕行掣單舉發。嗣受
    處分人雖於應到案日期前申訴，原處分機關函請舉發機關調查結果，仍認受處分
    人有上開違規行為，乃依道路交通管理處罰條例第五十六條第一項第十一款之規
    定，逕行裁處受處分人六百元罰鍰。
三、訊據受處分人甲○○矢口否認有右開違規行為，辯稱：事情過了這麼久，我怎會
    記得是否曾經在前揭處所停車，而且舉發單位沒有任何通知，亦未提出任何證據
    ，就直接逕行舉發，根本違法等語，經查：
 （一）、本件受處分人於前開時地，在道路收費停車處所停車，不依規定繳費之事
         實，業據屏東縣警察局交通隊舉發在案，有該局九十二年十月三十日屏警
         交字第０九二０００００００號函在卷可稽，且參以受處分人供稱：是否
         曾經在此停車，我亦忘了等語，堪認上開函示內容，應與事實相符，而可
         認定，受處分人所述舉發單位未提出證據證明其曾在此停車云云，自不足
         取。
 （二）、又按道路交通管理處罰條例第七條之二規定：「汽車駕駛人之行為有左列
         情形之一，當場不能或不宜攔截製單舉發者，得對汽車所有人逕行舉發處
         罰：一、闖紅燈或平交道，二、搶越行人穿越道，三、違規停車而駕駛人
         不在場，四、不服指揮稽查而逃逸，或聞消防車、救護車、警備車、工程
         救險車之警號不立即避讓，五、違規停車或搶越行人穿越道，經各級學校
         交通服務隊現場導護人員簽證檢舉，六、其他違規行為經以科學儀器取得
         證據資料者。」，而本件受處分人在道路收費停車處所停車，不依規定繳
         費之行為，依其性質，核係屬「當場不能攔截製單舉發之違規停車行為」
         ，舉發機關因而據引上開規定，予以逕行舉發，並由原處分機關依此裁處
         受處分人六百元罰鍰，自屬適法，受處分人妄言指摘不當，自無可採。
  （三）綜上所述，本件異議無理由，應予駁回。
據上論斷，應依道路交通案件處理辦法第十九條，裁定如主文。
中      華      民      國     九十三    年     三     月     十五     日
                                    臺灣屏東地方法院交通法庭
                                        法  官  林世民
右正本證明與原本無異。
如不服本裁定，應於裁定送達後五日內向本院提出抗告狀。
                       書記官  張儷薾
中      華      民      國     九十三    年     三     月      十五    日
